臺灣板橋地方法院刑事判決　　　　　　100年度簡上字第239號
上　訴　人　龔吉文
即　被　告
上列上訴人即被告因詐欺案件，不服本院100 年度簡字第695 號
中華民國100 年2 月15日第一審判決（聲請簡易判決處刑案號：
臺灣板橋地方法院檢察署99年度偵字第32028 號），提起上訴，
本院管轄之第二審合議庭判決如下：
    主  文
上訴駁回。
    事實及理由
一、按被告以外之人於審判外之陳述，雖不符刑事訴訟法第159
    條之1 至第159 條之4 規定，而經當事人於審判程序同意作
    為證據，法院審酌該言詞陳述或書面陳述作成時之情況，認
    為適當者，亦得為證據，刑事訴訟法第159 條之5 定有明文
    ；故當事人如放棄對原供述人之反對詰問權，於審判程序表
    示同意該等傳聞證據可作為證據，除法院認該傳聞證據欠缺
    適當性外，自可承認其證據能力。經查，本件援引之證人張
    興維於審判外陳述，雖屬傳聞證據，惟公訴人、被告於審判
    程序均同意作為證據，且經本院審酌該證據作成情況均無不
    適當之情形，是依上開規定，認得作為本件證據。
二、本件經本院管轄第二審之合議庭審理結果，認原審判決之認
    事、用法、量刑均無不當，應予維持，並引用原審刑事簡易
    判決書（含檢察官聲請簡易判決處刑書）關於事實、證據及
    理由之記載（如附件）。
三、上訴人即被告龔吉文提起本件上訴意旨略以：原審量刑過重
    ，且伊亦係為申辦貸款，誤信詐騙集團人員之言，始將其所
    有上開手機門號SIM 卡交付他人，伊亦是受害人云云。復被
    告於審理程序中，對於本院詢問對檢察官原聲請之犯罪事實
    有何意見時，為認罪之表示，並請求給予自新之機會等語（
    見本院100 年8 月15日審判筆錄第7 至8 頁）。經查：
  (一)被告聲請傳喚之證人江國豪證稱：其綽號為「小江」，然並
    未見過在庭之被告；且其僅於民國99年4 、5 月間在桃園縣
    中壢市○○路○段61巷巷口馬路邊向名叫「周彥志」之人收
    購兩支行動電話門號；其後將該兩支行動電話門號提供另位
    需要刊登房仲廣告的朋友等語（見本院上開審理筆錄第3 至
    4 頁）。再者，於本院依職權訊問證人江國豪後，被告復陳
    稱：伊當日交付上揭行動電話門號之對象「小江」非今日到
    庭之證人江國豪等語（見本院上開審理筆錄第5 頁）。是被
    告於本院準備程序所稱：伊交付行動電話門號之對象「小江
    」業經查獲，且經臺灣臺南地方法院檢察署檢察官分案偵辦
    中云云，即無可採。而被告至今亦無法提出相關資料佐證其
    上揭所述實在，是被告所辯即無所據。
  (二)再被告提供其所有之手機門號SIM 卡予詐騙集團人員使用，
    幫助詐騙集團遂行詐騙行為，使社會大眾受害，破壞國內金
    融秩序嚴重，並造成日後犯罪追訴困難及此類案件之層出不
    窮；況此類利用他人帳戶而行詐騙之犯罪已存在多年，被告
    亦可預見其提供資料予他人，將導致前揭犯罪結果，卻仍恣
    意為之，行為仍應予以非難。
  (三)復按關於刑之量定，係實體法上賦予法院得為自由裁量之事
    項，倘其未有逾越法律所規定之範圍，或濫用其權限，即不
    得任意指摘為違法。前揭上訴人所指原審量刑過重，未具體
    表明相關事由，且原審判決中已斟酌全案情節，並審酌被告
    提供行動電話門號幫助他人詐欺取財，助長詐騙財產犯罪之
    風氣，增加被害人尋求救濟及治安機關查緝犯罪之困難，危
    害被害人財產安全及社會治安，以及被告被訴刑法第30條第
    1 項、第339 條第1 項幫助詐欺取財罪之法定本刑為「5 年
    以下有期徒刑、拘役或科或併科1 千元以下罰金」，另被告
    前受有期徒刑執行完畢後，5 年內故意再犯本件有期徒刑以
    上之罪，應加重其刑等情，進而判處被告有期徒刑3 月並得
    易科罰金，經核並無輕重失衡或明顯濫權之情形，故上訴人
    指稱原審判決量刑過重云云，核屬無據，亦不足採。
四、綜上，上訴人提出本件上訴，指摘原審量刑過重云云，均無
    理由，其上訴應予駁回。
五、據上論斷，應依刑事訴訟法第455 條之1 第1 項、第3 項、
    第368 條、第373 條，判決如主文。
本案經檢察官黃致中到庭執行職務。
中    華    民    國   100    年    8     月    15    日
                  刑事第二庭  審判長法  官  王屏夏
                                    法  官  黎錦福
                                    法  官  曹惠玲
上列正本證明與原本無異。
不得上訴。
                                    書記官  蕭佩宜
中    華    民    國   100    年    8     月    22    日